【裁判字號】    99,交聲,1012
【裁判日期】    990630
【裁判案由】    交管條例聲異
【裁判全文】
臺灣板橋地方法院交通法庭裁定        99年度交聲字第1012號
原處分機關  交通部公路總局臺北區監理所基隆監理站
異  議  人  甲○○
上列異議人因不服原處分機關於民國99年4 月22日所為基監字裁
第裁42-C00000000號違反道路交通管理事件裁決書所為處分，經
聲明異議，本院裁定如下：
    主  文
異議駁回。
    理  由
一、按汽車駕駛人，行經有燈光號誌管制之交岔路口闖紅燈者，
    處新台幣（下同）一千八百元以上五千四百元以下罰鍰，道
    路交通管理處罰條第五十三條第一項定有明文；又違反上開
    規定者，應記違規點數三點之處分，同條例第六十三條第一
    項第三款亦有明定。次按行為人有本條例之情形者，應填製
    舉發違反道路交通管理事件通知單（以下簡稱通知單），並
    於被通知人欄予以勾記，當場舉發者，其通知聯應填記駕駛
    人或行為人姓名、性別、出生年月日、地址、身分證統一編
    號及車主姓名、地址、車牌號碼、車輛種類。被查獲之駕駛
    人或行為人為受處分人時，應於填記通知單後將通知聯交付
    該駕駛人或行為人簽名或蓋章收受之；拒絕簽章者，仍應將
    通知聯交付該駕駛人或行為人收受，並記明其事由及交付之
    時間；拒絕收受者，應告知其應到案時間及處所，並記明事
    由與告知事項，視為已收受，道路交通管理事件統一裁罰基
    準及處理細則第十一條第一項第一款亦有明文。
二、原處分意旨略以：本件異議人即受處分人甲○○於民國九十
    七年十二月十六日二十二時五十分許，駕駛車牌號碼為785-
    ET號之營業一般小客車，行經有燈光號誌管制之臺北縣汐止
    市○○路○段、秀峰路口，因有「闖紅燈」（直行往基隆方
    向）之違規，經臺北縣政府警察局汐止分局汐止派出所執勤
    警員當場以北縣警交大字第C00000000 號違反道路交通管理
    事件通知單舉發，嗣異議人依法提出申訴，經交通部公路總
    局臺北區監理所基隆監理站於九十九年四月二十二日以基監
    字裁第裁42-C00000000號裁決書裁處異議人罰鍰二千七百元
    ，並記違規點數三點。異議意旨略以：異議人車上有乘客可
    證明當時員警係從後面攔查，跟伊要證件，伊問員警是否有
    違規，員警說其是員警要看證件不行嗎，伊把證件一交給員
    警，其就開單，為此聲明異議等語。
三、訊據異議人固承認於前揭時、地為警攔停舉發之事實，惟否
    認有何違規情事，辯稱伊是搶黃燈，不是闖紅燈云云。經查
    ：證人即舉發員警郭志陽於本院訊問中具結證稱：「（問：
    舉發經過情形為何？）當時我們是在秀峰路口，我們執行巡
    邏職務，秀峰路口是綠燈，大同路變換成紅燈，剛要起步的
    時候一臺計程車闖紅燈過來，我們就攔停告發，當時我人站
    在秀峰路口。【庭呈之現場圖標示V 】」、「（問：你剛剛
    說你看到秀峰路口是綠燈？）我們原本開巡邏車是紅燈等綠
    燈，變換成綠燈準備要行駛，異議人的車子就開過去，所以
    我就開到前面去右轉攔停，當時我們是綠燈。」、「（問：
    當時車流量為何？）很少」、「（問：你攔停的時候如何跟
    異議人說的？）我說你闖紅燈，要他出示駕照，我印象中沒
    有說幾句話，異議人好像沒有表示什麼，他拿證件給我，我
    就告發他。印象中他沒有說他沒違規，當中也沒有爭執。」
    、「（問：異議人有無表示他為何拒簽？）沒有」等語（參
    見本院九十九年六月九日訊問筆錄），並有證人庭呈繪製之
    現場草圖一份附卷可憑。按交叉路口之兩側號誌轉換並非同
    時轉換，而係會有數秒之秒差，故若秀峰路之號誌為綠燈，
    則顯見異議人行經上開舉發地點之臺北縣大同路二段上之號
    誌已轉為紅燈數秒之久，可認證人之上開指證即非無據，異
    議人辯稱係搶黃燈，難以信實。又本件交通違規舉發過程雖
    未錄影或以其他科學儀器另為佐證，然案發當時之現場舉發
    警員亦不失為可資證明之證人身分，該警員即證人既已到庭
    證述如上，其為依法執行公務之人，與異議人素不相識，亦
    無任何嫌隙，其偶然發現本件違規事實，衡情當不至甘冒涉
    犯偽證罪之風險虛構違規事實，或設詞誣攀異議人之由，並
    參酌證人為受過交通勤務專業訓練之員警，對於他人之車輛
    特徵、違規情形，通常較一般人注意能力更高，況於近距離
    下所為，是其當時能清楚辨識出違規情狀，應與常理相合，
    尚無觀察誤判之可能。再異議人拒絕簽收舉發通知單之情事
    ，並經警員在舉發通知單上註記：「拒簽」之字樣，此亦有
    上開舉發通知單影本一紙在卷可考，則依前揭違反道路交通
    管理事件統一裁罰基準及處理細則第十一條第一項第一款，
    自當視為異議人已收受該通知單，本件舉發程序亦於法無違
    。本件違規事實，堪以認定。從而，原處分機關據以援引上
    開規定，裁處異議人即受處分人罰鍰二千七百元，並記違規
    點數三點，於法並無違誤，本件聲明異議為無理由，應予駁
    回。
據上論結，應依道路交通案件處理辦法第十九條，裁定如主文。
中    華    民    國    99    年    6     月    30    日
                    交通法庭    法  官  李幼妃
以上正本證明與原本無異
如不服本裁定應於送達後5日內向本院提出抗告狀
                                書記官  廖貞音
中    華    民    國    99    年    6     月    30    日

司法院資訊處製作；財團法人民間司法改革基金會備份。
